# CEDRIC DELANCHY

#### DATA PRODUCT MANAGER

+337.85.73.46.39 linkedin.com/in/cedricdelanchy

contact@cedric-delanchy.com Lille - France



## **PROFILE**

Ma carrière dans le domaine du numérique et de l'entrepreneuriat m'a permis d'endosser des responsabilités dans divers contextes, me conférant une expertise approfondie en analytique, en développement de produits digitaux, ainsi qu'en data et marketing. Ce parcours m'a permis de collaborer et contribuer à des stratégies innovantes tout en travaillant avec des équipes transversales pour favoriser l'atteinte d'objectifs et créer de la valeur. Ma maîtrise des données et des outils analytiques me permet de relever les défis liés aux produits et à la data, en mettant l'accent sur les objectifs stratégiques et les opportunités de développement.

# Compétences

- Leadership d'équipes transverses
- Profil Full-stack data
- Flexibilité et proactivité
- Attrait pour la résolution de problèmes
- Appétences pour l'implémentation de stacks ou produits analytiques
- Autonome et attention aux détails
- Esprit analytique et entrepreneurial

## **EXPERIENCE**

#### 01/2024 - Présent

## **Data Product Manager | Data Product Owner**

Lille, France

## Freelance

- Traduire des problématiques business en solutions analytiques.
- Déployer des solutions data end-to-end répondant aux objectifs stratégiques.
- Stimuler la croissance et l'adoption produit grâce à l'analyse et à la stack data.
- Construire de data products internes pour l'aide à la décision.
- Faciliter la construction des pipelines de données, de l'ingestion à la visualisation/activation.
- Identifier des *opportunités* exploitables par la donnée.
- Construire des dashboards ou analyses pour les stakeholders/BU.
- Gérer des projets en coordination avec les équipes transverses.
- Digitaliser et automatiser les processus métiers.

## 01/2024 - 06/2024

## **Teacher - Data analyst bootcamp**

**Product Manager / Co-Founder** 

Lille. France

Le Wagon Lille - Freelance

• Lead teacher sur les sujets Tracking & GTM, DBT and Reverse ETL courses.

#### 03/2021 - 07/2023

## The Tricks Network - CDI

Remote, France

En mixant media et technologies, The Tricks Network avait pour ambition de créer un écosystème digital à destination de l'industrie des sports extrêmes, des riders et de la communauté :

- Pilotage et gestion du développement des produits digitaux du discovery jusqu'au delivery.
- Management et implémentation de la stack analytique.
- Assurer la conformité avec la législation, les bonnes pratiques et les règles RGPD.
- Identifier les opportunités de monétisation et concevoir des fonctionnalités in-app pour renforcer l'engagement utilisateur.
- Établir les processus et les méthodologies projet pour le développement des produits.
- Conseiller les équipes sur le positionnement des produits et les stratégies de mise sur le marché.

#### 02/2019 - 08/2019

Melbourne, Australie

#### **E-commerce Manager**

Snooze.com - CDI

- Gérer le point de vente en ligne et l'expérience utilisateur afin de stimuler les ventes en ligne et le trafic en magasin, ce qui a conduit à une augmentation de +57 % des transactions en ligne en 5 mois.
- Planifier et gérer la roadmap e-commerce.
- Alimenter, prioriser et coordonner le backlog pour maximiser la valeur délivrée aux clients et prospects.
- Surveiller l'exactitude et la pertinence des contenus, incluant les campagnes stratégiques, les informations produits et les plans d'action spécifiques.
- Identifier, suivre et analyser les KPIs pour faciliter la prise de décision.
- Collaborer et coordonner l'ensemble des équipes transverses et partenaires.
- Élaborer des réflexions stratégiques afin d'influencer les changements au sein de l'organisation, d'améliorer la délivrabilité, la productivité, la compétitivité et de maximiser le retour sur investissement.

#### 05/2017 - 11/2018

## E-commerce Manager - Australie/Nouvelle-Zélande

Melbourne, Australie

Europear - CDI

- Gérer l'activité e-Commerce & Direct to brand des marchés AU/NZ conduisant à +7% YoY de revenu pour le marché australien et +20% YoY pour le marché Néo-Zélandais.
- Produire, analyser et présenter les indicateurs auprès des stakeholders (hebdos, mensuels et ad hoc)
- Diriger et piloter les plans d'actions locaux afin de *générer de la croissance* et *améliorer l'expérience client*.
- Développer et déployer le plan commercial local dans une optique de Inbound/Outbound.
- Travailler conjointement avec les parties prenantes pour coordonner le plan d'action digital.
- Manager l'équipe e-commerce (2 collaborateurs).

## **EDUCATION**

12/2023 • Certification Data Analyste

Le Wagon - Lille

02/2021 • Product Owner certification

**OpenClassrooms** 

Université du Droit et de la Sante (Lille II)

#### LANGUAGES

English Fluent

••••

French Native Language

